【裁判字號】    98,易,1188
【裁判日期】    980722
【裁判案由】    詐欺
【裁判全文】
臺灣臺中地方法院刑事判決              98年度易字第1188號
公  訴  人  臺灣臺中地方法院檢察署檢察官
被      告  戊○○○
被      告  丁○○
上列被告因詐欺案件，經檢察官聲請簡易判決處刑（97年度偵字
第25360號、98年度偵字第1669、1833號）及移送併辦（98年度
偵字第4858號、臺灣彰化地方法院檢察署98年度偵字第1580、20
99號），本院認不宜以簡易判決處刑，改依通常程序審理，判決
如下：
    主      文
戊○○○、丁○○犯幫助詐欺取財罪，各處有期徒刑肆月，如易
科罰金，均以新臺幣壹仟元折算壹日。
    犯 罪 事 實
一、戊○○○雖可預見其將所申請之行動電話門號如提供予他人
    使用，有供犯罪用途之可能，而他人取得非本人之行動電話
    門號之目的，常藉以掩飾詐欺取財犯行，而可預見如將其向
    電信公司申請行動電話門號SIM卡交予他人使用，極易遭人
    利用作為與有關財產犯罪之工具，仍基於幫助真實姓名年籍
    不詳綽號「睪丸」之成年男子（下稱「睪丸」）所屬詐欺取
    財集團之不確定故意，於民國97年8月30日某時，與「睪丸
    」一同前往彰化縣員林鎮和信電訊股份有限公司（下稱和信
    公司）遠傳員林中正門市店，由戊○○○以己名義申辦行動
    電話0000000000門號，取得上開電話門號SIM卡1枚後，旋於
    該店門口，以新臺幣（下同）300元之代價，將之售予「睪
    丸」使用，容任「睪丸」所屬詐欺取財集團成員使用該電話
    門號SIM卡遂行財產犯罪。而「睪丸」取得戊○○○所提供
    之上開電話門號SIM卡後，即自行或交付所屬詐欺集團成年
    成員在報紙刊登廣告，並以上開電話門號做為向不特定之人
    收取金融機構帳戶供詐騙集團詐取被害人匯款使用，適有丁○○及賴坤俊（由檢察官另案偵辦）見上開廣告而分別撥打
    上開電話門號與該詐欺集團另名自稱「方小姐」之成年成員
    （下稱「方小姐」）聯絡，其等雖可預見將金融帳戶提供予
    「方小姐」後，上開詐欺集團成年成員將可能藉由蒐集所得
    之帳戶，遂行詐欺取財犯罪之目的，而其發生並不違背自己
    本意之情況下，各自基於幫助他人犯詐欺取財罪之不確定故
    意，丁○○於97年9月7日下午4時許，在臺中市○○○路與
    忠明南路口，將其所有中國信託商業銀行中港分行帳號0000
    00000000號帳戶之存摺及提款卡交予受「方小姐」指示前來
    收取帳戶之自稱「方小弟」之成年男子（下稱「方小弟」）
    ，並將提款卡密碼更改為「方小弟」指示之密碼，而賴坤俊
    則於97年9月12日下午4時許，在臺中市○○路諾貝爾書局前
    ，將其不知情之女友劉梓倩所有合作金庫銀行文心分行帳號
    0000000000000號帳戶之存摺、金融卡及密碼交予「方小姐
    」，容任「睪丸」、「方小姐」及所屬詐欺集團作為詐欺取
    財之工具，而以此方式幫助該詐欺集團使用前開金融帳戶詐
    騙他人匯款之用。嗣「方小姐」所屬之詐欺集團成員取得丁○○及劉梓倩之上開銀行帳戶存摺等資料後，即共同基於意
    圖為自己不法所有之犯意聯絡，由該詐欺取財集團成年成員
    ，於附表一、二所示時間，以附表一、二所示詐騙方法，詐
    騙附表一、二所示被害人以匯款或現金方式將款項匯入或存
    入丁○○及劉梓倩之上開銀行帳戶，旋由該詐欺取財集團成
    員提領一空。嗣因附表一、二所示被害人察覺有異，而報警
    循線查悉上情。
二、案經臺北市政府警察局內湖分局報請臺灣士林地方法院檢察
    署呈請臺灣高等法院檢察署核轉及臺中市警察局第一分局報
    請臺灣臺中地方法院檢察署檢察官聲請簡易判決處刑暨移送
    併辦。
    理  由
一、按「被告以外之人於審判外之言詞或書面陳述，除法律有規
    定者外，不得作為證據」，刑事訴訟法第159第1項定有明文
    ，此即學理上所稱「傳聞證據排除法則」。而依上開法律規
    定，傳聞證據原則上固無證據能力，但如法律別有規定者，
    即例外認有證據能力。又被告以外之人於審判外之陳述，雖
    不符同法第159條之1至第159條之4之規定，但經當事人於審
    判程序同意作為證據，法院審酌該言詞陳述或書面陳述作成
    時之情況，認為適當者，亦得為證據。當事人、代理人或辯
    護人於法院調查證據時，知有第159條第1項不得為證據之情
    形，而未於言詞辯論終結前聲明異議者，視為有前項之同意
    ，此則據同法第159條之5規定甚明。經查，本判決後開所引
    用之證據，其中各該被告以外之人於審判外之陳述，皆屬傳
    聞證據，惟被告及檢察官雖知上開證據資料為傳聞證據，但
    於本院準備程序及審判期日中則均表示無意見而不予爭執，
    且迄至言詞辯論終結前亦未再聲明異議，本院審酌上開證據
    資料製作時之情況，尚查無違法不當及證明力明顯過低之瑕
    疵，亦認為以之作為證據應屬適當，故揆諸前開法律規定與
    說明，爰逕依刑事訴訟法第159之規定，認前揭證據資料均
    例外有證據能力。
二、訊據被告戊○○○固坦承於上揭時、地將其所申辦之上開門
    號SIM卡，以300元之代價售予「睪丸」，惟矢口否認有何幫
    助詐欺取財之犯行，辯稱：伊不知道「睪丸」會將該門號轉
    賣給詐欺集團使用云云；訊據被告丁○○雖坦承有於上揭時
    、地將其所申辦之上開銀行帳戶之存摺及提款卡交予「方小
    弟」，並按「方小弟」之指示更改密碼，惟矢口否認有何幫
    助詐欺取財之犯意，辯稱：伊是依報紙廣告打電話應徵工作
    ，對方說是載送小姐之司機工作，需替小姐保管現金，有些
    會員客戶會將款項匯入，需要帳戶，伊才交付銀行帳戶供對
    方作信用查核，伊不知道「方小姐」會拿帳戶去詐欺取財，
    伊並無幫助詐欺取財之犯意云云。經查：
  (一)被告丁○○及另案被告賴坤俊分別依報紙刊登之被告戊○○○申請之上開電話門號與「方小姐」聯絡後，丁○○即將己
    有前開中國信託銀行帳戶資料及另案被告賴坤俊將其不知情
    女友劉梓倩之前開合作金庫銀行帳戶資料交付予受「方小姐
    」或受「方小姐」指示前來收取帳戶之「方小弟」，而後附
    表一、二所示被害人於附表一、二所載時間遭詐欺取財集團
    詐騙，而分別將款項匯入附表一所示之丁○○上開銀行帳戶
    及附表二所示劉梓倩之帳戶等情，業據被告丁○○及另案被
    告賴坤俊、證人劉梓倩與附表一、二所示被害人於警詢中證
    述甚詳，並有附表證據欄所示證據與被告丁○○及不知情之
    劉梓倩上開銀行帳戶之開戶資料、交易明細資料及客戶歷史
    交易清單各1份在卷可稽（詳附表一、二所載），堪認被告
    戊○○○提供予「睪丸」之上開電話門號確係用來收取被告
    丁○○及另案被告賴坤俊女友劉梓倩之上開銀行帳戶，且此
    2個銀行帳戶確遭不詳之詐欺取財集團使用於詐欺取財無疑
    。
  (二)經查，被告戊○○○係在公園與「睪丸」認識，其全然不知
    「睪丸」之真實姓名，業據被告戊○○○供承在卷（見98年
    度偵字第1669號偵查卷第5、6頁），則被告戊○○○於此情
    形下率爾將其上開門號SIM卡交付予其無法掌握行蹤、動向
    之人，對該人如何使用其門號SIM卡，已無從控管，實與一
    般常情有悖。又被告戊○○○既係在公園與「睪丸」認識，
    彼此相識不深，甚且不知其年籍資料、行蹤，被告戊○○○
    又如何能確信素昧平生之「睪丸」不會將該門號SIM卡用於
    非法用途？再佐以被告戊○○○在案發後，於97年11月10
    日警詢時供稱：伊於97年9月中旬下午2時許，騎機車載伊孫
    女到員林鎮○○街購物時，遺失上開行動電話門號晶片卡及
    手機云云（見臺中市警察局第四分局警卷第7頁），嗣於偵
    查及本院準備程序中始供承上開門號SIM卡售予「睪丸」之
    經過，則果其主觀上對交付該門號SIM卡予「睪丸」一事，
    並未預見可能遭詐欺取財取集團使用，而自信無違法情事，
    何以未於第一時間將該等事實供出，反而飾詞隱瞞。足見被
    告戊○○○有畏罪情虛之情事。再參以現今電話通訊技術發
    達，且已十分普遍，一般人至電信公司申辦電話門號使用，
    係極為方便容易且迅速之事，苟有使用電話門號之正當用途
    ，自以使用其本人名義或可信賴親友之名義申請門號，最為
    便利安全，且可避免門號名義人反悔，將電話門號辦理停話
    ，造成使用上之困擾與不便。若非意圖以他人電話門號從事
    不法用途，並藉以逃避查緝，自無須高價收購他人電話門號
    之理。是依一般人通常之知識、經驗，均應知不詳姓名之人
    要求提供電話門號，係欲藉該電話門號隱匿其真實身分，被
    告戊○○○係具社會經驗之成年人，衡情應對於該行動電話
    SIM卡之是否合法使用一節，當有合理之懷疑。是被告戊○○○應可預見將行動電話門號SIM卡提供他人使用將幫助他
    人實施犯罪，仍將之交付予不詳姓名年籍之「睪丸」，顯預
    見縱有人以其行動電話門號向社會大眾詐欺財物，避免遭查
    獲，亦不違背其本意至明。其辯稱不知該電話門號會被拿去
    不法使用云云，委無足取。再者，被告丁○○及另案被告賴
    坤俊均係透過上開電話門號而與收取帳戶提存工具者聯絡，
    進而使詐欺取財集團透過被告丁○○及另案被告賴坤俊所交
    付之前述帳戶（即附表一、二所示帳戶）做為詐騙被害人匯
    款或存款之用，是被告戊○○○提供上開門號之幫助行為，
    對正犯實行詐欺取財行為具有直接之助力，至為明確。
  (四)又被告丁○○雖亦辯稱無幫助詐欺取財之犯意云云，然衡諸
    現今社會應徵正當工作者，多半只需提供證件供雇主確認其
    身分即足，如公司或機關對於員工薪資之發放採取轉帳方式
    ，亦多半於確定僱用後方要求應徵者提供，斷無可能於尚未
    確認是否僱用之際，即要求應徵者先行提供提款卡或告知密
    碼，其理至明。而觀之被告所供稱之應徵方式：係先見報載
    刊登應徵司機之廣告，因而以電話聯絡，對方表示要應徵司
    機工作，必須查核信用，並要求被告丁○○於同日下午4時
    許，攜帶存摺、提款卡到臺中市○○路與忠明南路口處，交
    付予「方小弟」以便查核被告丁○○之信用，丁○○依約將
    該帳戶存摺及提款卡交付「方小弟」後，隨即至中國信託銀
    行自動櫃員機將提款卡密碼更改為「方小弟」指定密碼，「
    方小姐」復表示3日後（即9月11日）會通知被告丁○○有無
    錄取，被告丁○○因此才交付存摺等資料等節（見本院卷第
    53頁），實與一般應徵工作時，應徵者就工作地點、工作時
    間、工作之項目及受雇之公司行號等情均應知悉等情，大相
    逕庭，而被告丁○○交付該存摺等資料時已年滿44歲，曾於
    從事餐飲業、送貨司機等等多年之工作經驗，社會閱歷豐富
    ，則被告丁○○豈有在僱用人、工作地點、工作內容及是否
    被錄用等情均不明之情況下，率爾交付其上開銀行存摺、提
    款卡等資料予僅自稱「方小弟」之男子，且未要求對方留下
    任何可資識別資料之理。況倘如被告丁○○所陳，「方小姐
    」欲雇用被告丁○○接送小姐上下班並代為保管所收取之現
    金，及需提供帳戶供會員客戶匯款（見本院98年度中簡字第
    522號卷第30頁），則該「方小姐」為避免被告丁○○因信
    用不良積欠債務遭銀行扣款或避免被告丁○○擅自領取或侵
    占所收取之款項，自可請客戶自行匯入或由被告丁○○於收
    取現金後存入該「方小姐」個人或其所屬公司之帳戶，或者
    被接送小姐之個人或其可信任之親友之帳戶即可，何需大費
    周章，要求被告丁○○存入自己之帳戶，再交給公司之理。
    益徵被告丁○○前開所辯，要屬杜撰之詞，不足採信。
  (五)再者，金融帳戶為個人理財之工具，申請開設金融帳戶並無
    任何特殊之限制，一般民眾皆能自由申請開戶，並得同時在
    不同金融機構申請多數存款帳戶使用，乃眾所周知之事實，
    依一般人之社會生活經驗，倘係合法收入，本可自行向金融
    行庫開戶使用，更無向他人蒐購帳戶之必要。苟見不以自己
    名義申請開戶，反向他人收取或蒐購金融機構帳戶使用，衡
    情應能懷疑其目的在於詐取他人財物之非法用途。參以近年
    來利用電話或簡訊佯稱遭冒名開立帳戶、信用卡盜刷、資金
    遭凍結、參加活動中獎等詐欺取財之犯罪類型層出不窮，該
    等犯罪，多數均係利用他人帳戶作為詐欺所得財物之出入帳
    戶，並經媒體廣為披載，徵諸被告丁○○於本院審理中供稱
    ：交付上開帳戶資料予「方小姐」前一星期左右，伊也有去
    應徵司機工作，當時對方也要伊交付帳戶資料，伊問對方公
    司在何處，對方不肯說，伊就不要做了，本次應徵工作時，
    伊有問「方小姐」公司在何處，「方小姐」也不說等語（見
    本院卷第54頁），可見被告丁○○係在有所懷疑下，貿然將
    此專屬、私密性甚高之帳戶資料任意交予陌生人，則其縱使
    並不確知所提供之帳戶，係遭他人用以對被害人詐欺取財，
    亦無法確知取得帳戶之人係以何種方法於何時地為詐欺取財
    之具體內容，惟對於其所提供之上揭帳戶，將遭人作為詐欺
    取財犯行所得財物匯入及提領之工具使用，應有概括之認識
    ，且可預見其發生，仍將其帳戶交付，足認被告丁○○有幫
    助他人犯詐欺取財罪之犯罪故意，洵堪認定。
  (六)綜上所述，被告戊○○○、丁○○所辯均無足採，本件事證
    明確，被告犯行應堪認定。
三、按刑法上之幫助犯，係對於犯罪與正犯有共同之認識，而以
    幫助之意思，對於正犯資以助力，而未參與實施犯罪之行為
    者而言，最高法院著有75年度臺上字第1509號、84年度臺上
    字第5998號及88年度臺上字第1270號判決意旨可供參照。是
    以，如未參與實施犯罪構成要件之行為，且係出於幫助之意
    思提供助力，即屬幫助犯，而非共同正犯。查被告戊○○○
    單純提供行動電話門號供詐欺取財集團向人收取帳戶以供詐
    騙被害人匯款之用，及被告丁○○提供上開銀行帳戶資料予
    詐騙集團詐欺犯罪使用，並不等同於向被害人施以欺罔之詐
    術行為，且亦無證據證明被告戊○○○及丁○○有參與詐欺
    取財犯行之構成要件行為，應僅得認定被告戊○○○及丁○○係基於幫助他人詐欺財物之犯意而為之，且其等所為提供
    行動電話門號及帳戶予他人之行為係屬詐欺取財罪構成要件
    以外之行為。是核被告戊○○○及丁○○所為，均係犯刑法
    第30條第1項前段、刑法第339條第1項之幫助詐欺取財罪。
    被告戊○○○以一個提供上開電話門號之行為及被告曾鴻以
    提供一個帳戶存摺資料詐欺集團之行為，使附表一、二所示
    被害人先後受該詐欺集團所騙，將款項匯入被告丁○○之上
    開銀行及另案被告賴坤俊交付之劉梓倩之上開帳戶，則被告
    戊○○○係以一個幫助行為，幫助該詐欺集團為附表一、二
    所示之5個詐欺取財犯行，被告丁○○係以一個幫助行為，
    幫助該詐欺取財集團為附表一所示之4個詐欺取財犯行，均
    為想像競合犯，各應依刑法第55條規定從一重之幫助詐欺取
    財罪處斷。又彰化地方法院檢察署檢察官移送併辦之部分（
    98年度偵字第2099號，被害人辛○○部分），與檢察官聲請
    簡易判決處刑之被告戊○○○幫助詐欺取財犯行間，有想像
    競合犯之裁判上一罪關係，依審判不可分原則，本院自得併
    予審理。至臺灣臺中地方法院檢察署檢察官移送併辦部分（
    98年度偵字第4858號）及臺灣彰化地方法院檢察署檢察官移
    送併辦部分（98年度偵字第2099號）與本案係屬同一事實（
    被害人同為陳思明、己○○），本院亦應併予審理，附此敘
    明。又被告2人幫助他人犯罪，應依刑法第30條第2項規定，
    按正犯之刑減輕之。爰審酌被告戊○○○前無任何犯罪前科
    ，被告丁○○前有違反動產擔保交易法前科，有臺灣高等法
    院被告前案紀錄表可按，其2人素行良窳不同，其等均明知
    目前社會上以各種方式詐財之惡質歪風猖獗，令人防不勝防
    ，復加以詐財者多借用人頭行動電話門號SIM卡或銀行帳戶
    作為聯繫使用或詐騙被害人匯款使用，其所提供前揭行動電
    話門號SIM卡或銀行帳戶非惟幫助詐騙者遂行詐欺取財目的
    ，同時使詐欺者得以隱匿其真實身分，減少遭查獲之風險，
    增加被害人尋求救濟之困難，愈使其肆無忌憚，加深犯罪之
    猖獗，被告2人所為阻礙國家偵查追緝之行使，助長社會詐
    騙歪風，國家難予對於詐欺取財之正犯追訴、處罰，復審酌
    被害人遭詐騙之金額，暨被告戊○○○、丁○○分別為國小
    畢業及高職畢業，智識不同、犯罪目的、手段，犯罪後之態
    度等一切情狀，各量處如主文所示之刑，並均依刑法第41條
    第1項前段之規定，併諭知易科罰金之折算標準，以示懲儆
    。
據上論結，應依刑事訴訟法第452條、第299條第1項前段，刑法
第339條第1項、第30條第1項、第2項、第55條、第41條第1項前
段，刑法施行法第1條之1第1項、第2項前段，判決如主文。
本案經檢察官乙○○到庭執行職務。
中    華    民    國    98    年    7     月    22    日
              刑事刑十四庭審判長法  官  江奇峰
                                法  官  郭書豪
                                法  官  廖純卿
以上正本證明與原本無異。
如不服本判決應於收受送達後10日內向本院提出上訴書狀，並應
敘述具體理由；其未敘述上訴理由者，應於上訴期間屆滿後20日
內向本院補提理由書（均須按他造當事人之人數附繕本）「切勿
逕送上級法院」。
                                書記官  柳寶倫
中    華    民    國    98    年    7     月    22    日
附錄論罪科刑法條：
中華民國刑法第339條
意圖為自己或第三人不法之所有，以詐術使人將本人或第三人之
物交付者，處5年以下有期徒刑、拘役或科或併科1千元以下罰金
。
以前項方法得財產上不法之利益或使第三人得之者，亦同。
前二項之未遂犯罰之。
附表一：（丁○○之中國信託銀行中港分行帳戶）
┌──┬───┬───────────────┬──────────────────────────┐
│編號│被害人│詐欺取財之時間及詐騙方法、所取│               證   據                              │
│    │      │得之財物（新臺幣）            │                                                    │
├──┼───┼───────────────┼──────────────────────────┤
│1   │甲○○│「方小姐」及所屬該集團成員，於│1.甲○○警詢筆錄（警卷第26頁）                      │
│    │      │97年9月7日23時，假冒東森購物台│2.甲○○現金存入之交易明細表3張（警卷第35頁）       │
│    │      │員工撥打電話向甲○○詐稱：購物│3.臺北縣政府警察局三重分局三重派出所陳報單（警卷第  │
│    │      │付款方式設定有誤，惟需將錢領出│  29頁）                                            │
│    │      │並將現金存入其提供之帳戶等語，│4.臺北縣政府警察局三重分局三重派出所受理各類案件紀錄│
│    │      │使甲○○陷於錯誤，於97年9月8日│  表（警卷第30頁）                                  │
│    │      │凌晨1時25分、1時36分及37分許，│5.臺北縣政府警察局三重分局三重派出所受理刑事案件報案│
│    │      │接續依對方指示提領現金3萬元、1│  三聯單（警卷第31頁）                              │
│    │      │萬1千元及4千元並匯入丁○○所有│6.金融機構聯防機制通報單（警卷第32-33頁）           │
│    │      │中國信託銀行中港分行帳號      │7.內政部警政署反詐騙案件紀錄表（警卷第34頁）        │
│    │      │000000000000000號帳戶內。     │8.臺北縣政府警察局三重分局三重派出所受理詐騙帳戶通報│
│    │      │                              │  警示簡便格式表（警卷第36頁）                      │
│    │      │                              │9.丁○○中國信託帳戶資料及交易明細（警卷二第30-43頁 │
│    │      │                              │  ）                                                │
├──┼───┼───────────────┼──────────────────────────┤
│2   │庚○○│「方小姐」及所屬該集團成員，於│1.庚○○警詢筆錄（警卷第37頁）                      │
│    │      │97年9月7日20時許，假冒東森購物│2.庚○○匯款之交易明細表5張（警卷第42頁）（其餘匯款 │
│    │      │台員工撥打電話向庚○○詐稱：因│  單已撕毀）                                        │
│    │      │送貨人員疏失，其退回東森購物之│3.臺南縣警察局佳里分局佳里派出所受理各類案件紀錄表（│
│    │      │退款單簽名有誤，將會每月固定扣│  警卷第41頁）                                      │
│    │      │款，需將錢匯至指定帳戶，方會解│4.臺南縣警察局佳里分局佳里派出所受理刑事案件報案三聯│
│    │      │除扣款，致使庚○○陷於錯誤，於│  單（警卷第40頁）                                  │
│    │      │97年9月7日22時30分許起，至臺南│5.金融機構聯防機制通報單（警卷第45頁）              │
│    │      │市○○路之中國信託自動櫃員機，│6.內政部警政署反詐騙案件紀錄表（警卷第46頁）        │
│    │      │依指示操作而接續匯款9次共     │7.臺南縣警察局佳里分局佳里派出所受理詐騙帳戶通報警示│
│    │      │7萬4千元入丁○○上開中國信託銀│  簡便格式（警卷第44頁）                            │
│    │      │行帳戶內。                    │8.丁○○中國信託帳戶資料及交易明細（警卷二第30-43頁 │
│    │      │                              │  ）                                                │
├──┼───┼───────────────┼──────────────────────────┤
│3   │丙○○│「方小姐」及所屬該集團成員，於│1.丙○○警詢筆錄（警卷第50頁）                      │
│    │      │97年9月7日21時30分許，假冒東森│2.丙○○匯款之交易明細表3張（警卷第61頁）           │
│    │      │購物台員工撥打電話向丙○○之妻│3.高雄市政府警察局三民第一分局哈爾濱派出所受理各類案│
│    │      │李月美詐稱：因送貨員錯給送貨單│  件紀錄表（警卷第55頁）                            │
│    │      │，致使李月美牽錯送貨單，須前往│4.高雄市政府警察局三民第一分局哈爾濱派出所受理刑事案│
│    │      │郵局進行交易查詢，並依指示操作│  件報案三聯單（警卷第54頁）                        │
│    │      │自動櫃員機，使李月美限於錯誤，│5.內政部警政署反詐騙案件紀錄表（警卷第56頁）        │
│    │      │偕同丙○○至高雄縣阿蓮鄉郵局自│6.臺南縣警察局佳里分局佳里派出所受理詐騙帳戶通報警示│
│    │      │動櫃員機，丙○○並依對方指示操│  簡便格式表（警卷第58頁）                          │
│    │      │作，將錢匯入紀宏璋（業經檢察官│7.丁○○中國信託帳戶資料及交易明細（警卷二第30-43頁 │
│    │      │為不起訴處分在案）所有合作金庫│  ）                                                │
│    │      │銀行及彰化光復路郵局帳戶後，又│                                                    │
│    │      │撥打電話向丙○○佯稱：須存入現│                                                    │
│    │      │金3萬元至丁○○前開帳戶，才能 │                                                    │
│    │      │查詢先前轉出之款項有無匯回云云│                                                    │
│    │      │，使丙○○陷於錯誤，依指示於97│                                                    │
│    │      │年9月8日凌晨0時37分許，至高雄 │                                                    │
│    │      │市三民區○○○路中國信託銀行自│                                                    │
│    │      │動櫃員機，依指示操作而匯款3萬 │                                                    │
│    │      │元入丁○○所有上開銀行帳戶內。│                                                    │
├──┼───┼───────────────┼──────────────────────────┤
│4   │己○○│「方小姐」及所屬該集團成員，  │1.己○○警詢筆錄（警卷第61頁）                      │
│    │      │97年9月7日22時，假冒東森購物台│2.己○○匯款之交易明細表3張（警卷第69頁）           │
│    │      │員工撥打電話向己○○詐稱：因送│3.臺中市警察局第六分局永福派出所金融機構聯防機制通報│
│    │      │貨員拿錯分期付款單，於97年9月 │  單（警卷第70頁）                                  │
│    │      │8日凌晨0時許將重複扣款，需前往│4.臺中市警察局第六分局永福派出所受理刑事案件報案三聯│
│    │      │自動櫃員機依其指示操作才能退款│  單（警卷第64頁）                                  │
│    │      │云云，致使己○○陷於錯誤，於97│5.內政部警政署反詐騙諮詢專線紀錄表（警卷第65頁）    │
│    │      │年9月7日22時40分許，前往台中市│6.臺中市警察局第六分局永福派出所受理詐騙帳戶通報警示│
│    │      │中港路三段中國信託銀行自動櫃員│  簡便格式表（警卷第67、68頁）                      │
│    │      │機，並依對方指示操作，而接續4 │7.丁○○中國信託帳戶資料及交易明細（警卷二第30-43頁 │
│    │      │次共存入現金9 萬4 千元入丁○○│   ）                                               │
│    │      │上開中國信託銀行帳戶內。      │                                                    │
└──┴───┴───────────────┴──────────────────────────┘
附表二（匯入劉梓倩之合作金庫銀行文心分行帳戶）：
┌──┬───┬───────────────┬──────────────────────────┐
│編號│被害人│詐欺取財之時間及詐騙方法、所取│               證   據                              │
│    │      │得之財物（新臺幣）            │                                                    │
├──┼───┼───────────────┼──────────────────────────┤
│1   │辛○○│「方小姐」及所屬該集團成員，於│1.辛○○、賴坤俊及劉梓倩之警詢筆錄（併案臺中市警察局│
│    │      │97年9月15日10時30分許，假冒蘇 │  第四分局警卷第1至4頁）                            │
│    │      │國隆之友人撥打電話向辛○○佯稱│2.臺中市警察局第五分局水湳派出所受理刑事案件報案三聯│
│    │      │：其係陳先生，因急需5萬元而向 │  單（併案臺中市警察局第四分局警卷第9頁）           │
│    │      │辛○○借款，並請辛○○匯入指定│3.內政部警政署反詐騙諮詢專線紀錄表（併案臺中市警察局│
│    │      │帳戶云云，使辛○○誤信為真，於│  第四分局警卷第11頁）                              │
│    │      │97年9月15日11時許，依對方指示 │4.臺中市警察局第六分局永福派出所受理詐騙帳戶通報警示│
│    │      │操作而分別於同日11時06分、11時│  簡便格式表（併案臺中市警察局第四分局警卷第10頁）  │
│    │      │10分匯款3萬元、2萬元入劉梓倩所│5.劉梓倩合作金庫帳戶資料及交易明細（併案臺中市警察局│
│    │      │有合作金庫銀行文心分行帳號2055│  第四分局警卷第12-16頁）                           │
│    │      │000000000號帳戶內。           │                                                    │
└──┴───┴───────────────┴──────────────────────────┘


司法院資訊處製作；財團法人民間司法改革基金會備份。
